【裁判字號】    90,上易,207
【裁判日期】    900227
【裁判案由】    竊盜
【裁判全文】
臺灣高等法院臺南分院刑事判決                九十年度上易字第二七號  黎股
      上  訴  人
      即  被  告  甲  ○  ○
右上訴人因竊盜案件，不服臺灣臺南地方法院八十九年度易字第二六三五號中華民國
八十九年十二月十二日第一審判決（起訴案號：臺灣臺南地方法院檢察署八十九年度
偵字第一一０一八號），提起上訴，本院判決如左：
      主      文
原判決撤銷。
甲○○連續竊盜，處有期徒刑月，如易科罰金，以佰元折算壹日。
扣案之鑰匙壹支，沒收之。
      事      實
一、甲○○基於意圖為自己不法所有之概括犯意，先於民國八十九年九月二十四日上
    午十一時許，在臺南縣永康市○○街十六之一號前，以自備鑰匙竊取丙○○所有
    車牌號碼ＵＸＦ—五四一號機車，得手後將該車牽至台南縣永康市○○街八十六
    號前，因無法發動而將該機車棄置；嗣又於同日十三時二十分許，在台南縣永康
    市○○街一二０號前，以自備鑰匙插入洪俊武所有由乙○○使用之車牌號碼ＷＹ
    Ｂ—六五０號機車鑰匙孔，竊取該機車，因無法發動為乙○○發現報警查獲而未
    遂，並扣得甲○○所有之鑰匙一支。
二、案經乙○○告訴，由臺南縣警察局永康分局報告臺灣臺南地方法院檢察署檢察官
    偵查起訴。
      理      由
一、訊據上訴人即被告甲○○否認有竊盜犯行，辯稱，因喝醉酒，誤認前開二輛機車
    係伊所有，並無竊盜之犯意云云。惟查，右揭事實，業據被告甲○○於警訊坦承
    不諱，核與被害人丙○○、乙○○指述遭竊情節及在場目擊被告竊取ＵＸＦ—五
    四一號機車之證人劉美惠、林麗珠於警訊證述情節相符。且上開丙○○所有車牌
    號碼ＵＸＦ—五四一號機車為山葉牌、顏色為綠色，乙○○所使用之車牌號碼Ｗ
    ＹＢ—六五０號機車為三陽牌，顏色為黑色，此有機車車籍作業系統—查詢認可
    資料及車牌號碼ＷＹＢ—六五０號機車行車執照各一紙在卷可佐，上開二輛機車
    之廠牌及顏色均不相同，應無誤認之可能，況原審提示被告所有之機車相片予被
    害人丙○○、乙○○指認，被害人鍾福祥陳稱：相片中之機車與伊所有之機車並
    不一樣等語；被害人乙○○證稱：相片中機車之外型與伊騎乘之機車並不相像，
    伊騎乘之機車不是相片中那一型的，且伊機車前方沒有菜籃等語。被告所辯，誤
    認該二部機車為其所有云云，顯係卸責之詞，不足採信。至被告另辯稱：因酒醉
    誤認前開機車為伊所有云云，然觀諸被告於甫遭警查獲，即向警察表示患有中樞
    神經病變及中期肝硬化，並記載於筆錄中，顯於行竊時尚未達心神喪失或精神耗
    弱之程度，上開因酒醉誤認機車之辯解，亦不足採。此外，並有贓物暫行發還認
    領保管單一紙在卷及被告所有之機車鑰匙一支扣案可資佐證。本件事證明確，被
    告犯行洵堪認定，應依法論科。
二、查被告甲○○竊取丙○○所有之機車，係犯刑法第三百二十條第一項之普通竊盜
    罪，另被告甲○○將所有鑰匙插入乙○○所使用之機車鑰匙孔，尚未發動即遭乙○○報警查獲，核其所為，係犯刑法第三百二十條第三項、第一項之竊盜未遂罪
    。被告先後二次犯行，時間緊接，方法相同，觸犯構成要件相同之罪名，顯係基
    於概括之犯意為之，應依連續犯之規定，論以竊盜既遂罪，並加重其刑。原審依
    法論科，原無不合，惟刑法第四十一條及同法施行法第三條之一，已於九十年一
    月四日修正，同年月十日公布施行，於該修正前犯最重本刑為五年以下有期徒刑
    以下刑之罪，而受六個月以下有期徒刑或拘役之宣告者，得易科罰金，本件被告
    所犯刑法第三百二十條第一項及第三項之罪，係上開修正後刑法第四十一條所列
    案件，原判決未及適用，尚嫌失當。被告上訴，仍執陳辭，否認犯罪，雖無理由
    ，然原判決有上開可議，自無可維持，應由本院撤銷。爰審酌被告犯罪之動機、
    目的、手段，所生危害及犯罪後之態度等一切情狀，量處如主文所示之刑，並諭
    知易科罰金之折算標準。扣案之機車鑰匙一支，係被告所有，業據被告自承在卷
    ，且係犯本罪所用之物，爰依法宣告沒收之。
據上論斷，應依刑事訴訟法第三百六十九條第一項前段、第三百六十四條、第二百九
十九條第一項前段，刑法第三百二十條第一項、第五十六條、第二條第一項前段、修
正後刑法第四十一條、同法施行法第三條之一、刑法第三十八條第一項第二款，罰金
罰鍰提高標準條例第一條前段，判決如主文。
本案經檢察官王碧霞到庭執行職務。
中      華      民      國      九十    年      二      月    二十七    日
                                    臺灣高等法院臺南分院刑事第二庭
                                        審判長法官  游    明    仁
                                              法官  蘇    重    信
                                              法官  陳    清    溪
右正本證明與原本無異。
不得上訴。
            法院書記官  陳    明    芬
中      華      民      國      九十    年      二      月    二十七    日
附錄本判決論罪科刑法條
刑法第三百二十條第一項：
意圖為自己或第三人不法之所有，而竊取他人之動產者，為竊盜罪，處五年以下有期
徒刑、拘役或五百元以下罰金。


司法院資訊處製作；財團法人民間司法改革基金會備份。
